

6 place charras 92400 Courbevoie



06 10 98 34 05



macire.gassama@outlook.com



https://github.com/mgasoftware

PROFIL

Fort d'une solide formation et d'une expérience professionnelle diversifiée, je suis en mesure de concevoir et de mettre en œuvre des solutions informatiques sur mesure, adaptées aux besoins spécifiques de mes clients. Mon approche créative et novatrice est le fruit d'années d'expérience et de challenges relevés avec succès.

COMPETENCES

Framework React JS, Django, Express JS **Langage** Python, JavaScript, HTML, CSS **DevOps** CI/CD, AWS, Ansible

LANGUES

Français : Langue maternelle Anglais : Professionnel Soninké (Mali) : Bilingue

CENTRES D'INTERET

- Veille technologique
- Pratique du Football entre amis depuis 20 ans
- Voyages touristiques avec ma conjointe (Angleterre, Turquie, Thaïlande, Allemagne, Pays-Bas...)

Macire GASSAMA



FORMATIONS

04/2022 - 03/2023

Diplôme de niveau 6 Développeur Javascript React • OpenClassRooms

- Choisir une solution technique adaptée et travailler en mode Agile
- Créer des sites web avec HTML et CSS
- Créer des applications web dynamiques avec Javascript et React
- Communiquer avec le backend de l'application grâce à l'API
- Mettre en œuvre des test unitaires et d'intégration et débugger le code
- Refactoriser du code pour qu'il soit plus moderne et optimisé

10/2020 - 01/2021

Formation Développeur Python • ITE Learning

- Créer des sites web en fullstack avec Django
- Créer des modèles de machine learning en python (Pandas, sklearn...)
- Créer des serveurs avec AWS
- Utiliser la démarche DevOps sur des projets web

2013

Certification ITIL V3 Les Fondamentaux • M2I

2012

Formation Support Technique Windows • GT'M Ingénierie

09/2009 - 06/2011

BTS Informatique et réseaux • Lycée Jacquard à Paris

09/2007 - 06/2009

BAC STI Électrotechnique • Lycée Jean Rostand à Villepinte

EXPERIENCES

10/2020 - 10/2021

Développeur full stack python/Django • Activus Group • Paris

- Projet initié en méthode agile (SCRUM)
- Participation à la conception fonctionnelle (User Story)
- Développement Django et base de données (SQL Lite)
- Mise en place d'un modèle user personnaliser
- Développement Rest API (Django rest framework)
- Développement de tests unitaires
- Développement front (Django Template et React JS)
- Implémentation de l'affichage des vues (HTML5/CSS3, Materialize)
- $\hbox{-} Conteneur is at ion d'application \\$
- Hébergement d'application
- Pipelines CI/CD avec Gitlab CI

04/2017 - 03/2020

Administrateur Système • SNCF • Paris

02/2016 - 12/2016

Technicien Informatique • SNCF • Paris

01/2014 - 12/2015

Technicien support proximité • KPMG et Mondial Assistance • Paris

08/2012 - 08/2013

Technicien Help Desk • Cofely et Pole Emploi •Vélizy et Bagnolet